台灣澎湖地方法院刑事判決　　　　　　　　　　　　　　九十一年度訴字第六九號
　　公　訴　人　臺灣澎湖地方法院檢察署檢察官
　　被　　　告　甲○○
右列被告因違反毒品危害防制條例案件，經檢察官提起公訴（九十一年度毒偵字第一
五號），本院判決如左：
    主  文
甲○○施用第一級毒品，處有期徒刑捌月；又施用第二級毒品，處有期徒刑肆月，扣
案第二級毒品安非他命壹小包（毛重零點參公克）沒收銷毀之；應執行有期徒刑拾月
，扣案第二級毒品安非他命壹小包（毛重零點參公克）沒收銷毀之。
    事  實
一、甲○○於民國八十四年間，曾因違反麻醉藥品管理條例案件，經臺灣基隆地方法
    院於同年六月二十七日判處有期徒刑四月，於八十四年八月十六日執行完畢，於
    八十九年間，又因違反毒品危害防制條例案件，經同法院以八十九年毒聲字第二
    Ｏ四Ｏ號裁定送觀察勒戒後，以無繼續施用毒品傾向，由台灣基隆地方法院檢察
    署檢察官於八十九年十一月十三日以八十九年度毒偵字第二二九四號不起訴處分
    確定，但仍不知悔改，又於九十年七月五日前三日內之某日，在基隆市某不詳地
    點施用第一級毒品海洛因一次，另於九十年七月四日下午二時許，在基隆市○○
    路八十五巷四十號租屋處施用第二級毒品安非他命一次，嗣於同月五日上午九時
    許，因販賣第一級毒品案件遭法院通緝，為警在基隆市○○路加油站前逮捕，並
    至甲○○上述租屋處扣得毛重零點三公克之第二級毒品安非他命一小包，經依臺
    灣基隆地方法院以九十年度毒聲字第一一三三號裁定移送臺灣澎湖看守所附設勒
    戒處所執行觀察勒戒後，認有繼續施用毒品之傾向。
二、案經基隆市警察局第四分局報請臺灣基隆地方法院檢察署檢察官呈由台灣高等法
    院檢察署檢察長令轉臺灣澎湖地方法院檢察署檢察官偵查起訴。
    理  由
一、訊據被告坦承前述施用毒品之事實，但矢口否認有繼續施用毒品之傾向，辯稱：
    其於九十年七月五日經警查獲時起，即因另案之販賣第一級毒品案件遭到羈押，
    人身自由受到拘束至今，故勒戒處所於同年十一月間評估施用毒品傾向時，早已
    斷癮云云。然查：右揭事實，除被告查獲時已坦承施用毒品外，當日經警採尿送
    驗結果，判定其尿液中甲基安非他命及嗎啡均呈陽性反應，有基隆市衛生局九十
    年七月十八日（九十）基衛撿字第八一二二號函附尿液檢驗成績書一紙附卷可稽
    ，並有毛重零點三公克之安非他命一小包扣案可憑，被告因此經裁定送觀察勒戒
    後，依據卷內台灣高等法院被告全國前案紀錄表記載，被告於八十四年間即有施
    用毒品紀錄，此次為第三次遭查獲，又有戒斷症狀，且為多重藥物使用，全部使
    用時間甚長，縱然一時斷癮，日後顯有繼續施用毒品之可能性，對毒品有相當依
    賴程度，因而評估有繼續施用毒品傾向，亦有臺灣澎湖看守所九十年十一月十八
    日澎所亭衛字第三六一四號函附有無繼續施用毒品傾向評估標準紀錄表及證明書
    可以證明，而被告於八十九年間，遭查獲施用第一級毒品案件，經裁定送觀察勒
    戒後，因無繼續施用毒品傾向，由台灣基隆地方法院檢察署檢察官於八十九年十
    一月十三日以八十九年度毒偵字第二二九四號不起訴處分確定一節，則有該不起
    訴處分書及台灣高等法院被告全國前案紀錄表附卷可佐，被告所辯顯屬卸責之詞
    ，不足採信，事證明確，應予依法論科。
二、核被告所為，係犯毒品危害防制條例第十條第一項之施用第一級毒品罪及同條第
    二項之施用第二級毒品罪。被告持有毒品之低度行為為施用毒品之高度行為所吸
    收，不另論罪。被告所犯上述二罪間，犯意各別，罪名互殊，應予分論併罰。爰
    審酌被告曾有二次施用毒品前案紀錄，甫於八十九年十一月間執行觀察勒戒，短
    期內即再施用毒品，顯不知悔改警惕，惟念其犯罪後坦承犯行，態度尚稱良好，
    及其品行、生活狀況、犯罪動機、目的、手段等一切情形，就被告所犯上述二罪
    ，分別量處如主文所示之刑罰，定應執行之刑。扣案毛重零點三公克之殘餘第二
    級毒品安非他命，與包裝用之夾鍊袋無法分離，屬被告施用第二級毒品查獲之違
    禁物，應依毒品危害防制條例第十八條第一項前段宣告沒收銷毀之。
三、據上論斷，應依刑事訴訟法第二百九十九條第一項前段，毒品危害防制條例第十
    條第一項、第二項、第十八條第一項前段，刑法第十一條、第五十一條第五款，
    罰金罰鍰提高標準條例第二條，判決如主文。
本案經檢察官王鑫健到庭執行職務。
中      華      民      國      九十一      年    十二    月    二十六  日
                               臺 灣 澎 湖 地 方 法 院 刑 事 庭
                        法    官  陳     介     安
右正本證明與原本無異。
如不服本判決，應於判決送達後十日內，向本院提出上訴狀（須附繕本）。
中      華      民      國      九十一      年    十二    月    二十七  日
                                     書 記 官  劉     竹     苞
附錄本案論罪科刑法條全文：
毒品危害防治條例第十條第一項、第二項：
施用第一級毒品者，處六月以上五年以下有期徒刑。
施用第二級毒品者，處三年以下有期徒刑。
毒品危害防治條例第十八條第一項前段：
查獲之毒品及專供製造或施用毒品之器具，不問屬於犯人與否，均沒收銷燬之。但合
於醫藥或研究之用者，得不予銷燬。
